臺灣高等法院高雄分院刑事判決　　　　100年度上訴字第565號
上　訴　人
即　被　告　周彥騰
選任辯護人　郭季榮律師
上列上訴人因毒品危害防制條例案件，不服臺灣高雄地方法院99
年度訴字第1653號中華民國100 年2 月25日第一審判決（起訴案
號：臺灣高雄地方法院檢察署99年度偵字第24322 、25738 、30
920 號，移送併辦案號：同署100 年度毒偵字第672 號），提起
上訴，本院判決如下：
     主  文
上訴駁回。
    事  實
一、周彥騰前於93年間因施用毒品案件，經臺灣高雄地方法院裁
    定送觀察勒戒後，於民國93年12月10日認無繼續施用傾向釋
    放後，經檢察官為不起訴處分確定；復因施用毒品案件，經
    同院97年度審訴字第1228號判處有期徒刑10月、5 月，應執
    行有期徒刑1 年1 月確定，於98年11月5 日執行完畢。詎仍
    不知悔改，明知甲基安非他命為毒品危害防制條例第2 條第
    2 項第2 款所管制之第二級毒品，不得販賣、持有及施用，
    竟基於販賣第二級毒品甲基安非他命以營利之犯意，以其所
    有門號0000000000號、0000000000號行動電話與購毒者聯絡
    ，於99年3 月至同年6 月間，於附表編號1 及編號2 所示時
    間、地點，分別販賣甲基安非他命予劉興武2 次、王子禕1
    次。另與李偉源（另案通緝中）共同基於販賣第二級毒品甲
    基安非他命以營利之犯意聯絡，於附表編號3 所示之時間、
    地點及分工方式，共同販賣甲基安非他命予吳孟聲1 次（販
    賣對象、時間、交易地點、販賣過程及毒品之種類、重量或
    價格、不法所得，均詳見附表編號1 至3 所示）。嗣因警方
    得到線報，依法對周彥騰使用之門號0000000000、00000000
    00行動電話及王子禕使用之門號0000000000號行動電話實施
    通訊監察。嗣員警於99年7 月22日上午10時許，在高雄市三
    民區武功巷52號，拘提周彥騰並當場扣得其所有供販賣毒品
    所用之0000000000門號行動電話1 支、SIM 卡1 張，另經周
    彥騰同意搜索其高雄市○○區○○街180 巷16號住處，當場
    扣得其所有、供販賣甲基安非他命所用之電子磅秤1 台、夾
    鏈袋1 包、自製分裝吸管1 支，及其所有供施用甲基安非他
    命所用之吸食器玻璃管3 支、吸食燈泡1 個、酒精燈1 個（
    施用毒品部分已據原審判決確定），而查悉上情。
二、案經行政院海岸巡防署南部地區巡防局報告臺灣臺南地方法
    院檢察署呈請臺灣高等法院檢察署令轉臺灣高雄地方法院檢
    察署檢察官偵辦，高雄縣政府警察局仁武分局報請臺灣高雄
    地方法院檢察署檢察官偵查起訴，及移送併案審理。
    理  由
壹、證據能力部分：
一、按被告以外之人於偵查中向檢察官所為陳述，除顯有不可信
    之情況者外，得為證據，同法第159 條之1 第2 項定有明文
    。查證人劉興武、王子禕、吳孟聲於檢察官偵查中所為之陳
    述，均業經具結而為證述，無證據證明檢察官在偵查時有不
    法取供之情形，而無顯不可信之情況，且證人劉興武、王子
    禕、吳孟聲均經原審行交互詰問程序，被告之對質詰問權已
    獲得保障，依上開說明，渠等於偵查中之證詞自有證據能力
    。
二、次按刑事訴訟法第159 條之5 明定：「被告以外之人於審判
    外之陳述，雖不符前4 條之規定，而經當事人於審判程序同
    意作為證據，法院審酌該言詞陳述或書面陳述作成時之情況
    ，認為適當者，亦得為證據。」、「當事人、代理人或辯護
    人於法院調查證據時，知有第159 條第1 項不得為證據之情
    形，而未於言詞辯論終結前聲明異議者，視為有前項之同意
    」。查證人劉興武、王子禕、吳孟聲3 人於警詢之陳述，及
    本案所引用之其他證據資料，被告、辯護人及檢察官均同意
    作為證據或無意見（本院卷第86頁），依上開規定，已擬制
    同意其有證據能力，且本院審酌該等傳聞證據作成時之狀況
    ，並無不宜作為證據之情形，與待證事項具關聯性，證明力
    亦非明顯過低等情，認以之作為證據使用係屬適當，依刑事
    訴訟法第159 條之5 規定，均應認於本案有證據能力。
貳、實體方面：
一、上開事實，業據上訴人即被告周彥騰於原審及本院審理時均
    坦承不諱，又：
  (一)其上開自白，核與證人劉興武、王子禕、吳孟聲於警詢、偵
    查及原審之證述相符，並有證人王子禕、劉興武、吳孟聲指
    認被告之照片、及被告所使用門號0000000000、0000000000
    號行動電話與證人劉興武通話之通訊監察譯文、證人王子禕
    使用之0000000000號行動電話與被告使用之0000000000號行
    動電話通話之通訊監察譯文（警卷第26-27 頁）、被告使用
    之0000000000號行動電話與李偉源通話之通訊監察譯文（警
    卷第25頁）、通聯紀錄資料1 紙、臺灣臺南地方法院99年聲
    監字第126 號、99年聲監續字第270 號、99年聲監字第366
    號、99年聲監字第110 號、99年聲監續字第241 號、99年聲
    監續字第335 號、99年聲監續字第443 號、99年聲監續字第
    54 2號通訊監察書影本各1 份附卷可稽，並有被告所有供販
    賣第二級毒品甲基安非他命使用之行動電話門號0000000000
    號之識別卡1 張、序號為00000000000000號之行動電話1 支
    、電子磅秤1 台、夾鏈袋1 包、自製分裝吸管1 支扣案為佐
    。
  (二)辯護人於原審固為被告辯稱附表編號1 (1)之事實，類似轉讓
    云云，惟按販賣毒品罪，並不以販入後復行賣出為構成要件
    ，祇須意圖營利而販入或售出，甚或「以毒抵債」、「以毒
    易物」，有一於此，其犯罪即屬完成（最高法院99年度台上
    字第8246號刑事判決參照）。查證人劉興武施用之第二級毒
    品甲基安非他命，均是向被告購買，劉興武於99年3 月23日
    與被告通話，係因被告請劉興武幫他申辦亞太電信之預付卡
    門號，而99年3 月25日被告與劉興武之通話，係因劉興武以
    為被告會拿申辦門號之600 元現金給伊，惟被告係拿1 包1
    千元之第二級毒品甲基安非他命予劉興武，故劉興武打電話
    與被告確認等情，業據證人劉興武於原審證述明確（原審卷
    第102-106 頁），並有通訊監察譯文在卷為憑（偵三卷第16
    4-165 頁），被告於原審亦供稱：伊是以1000元毒品抵償劉
    興武替伊辦理門號600 元的代價等語（原審卷第157 頁），
    足見被告交付價值1 千元毒品予劉興武並非無償，難認為非
    以營利為目的，是辯護人所辯，委無足採。
  (三)按販賣毒品之行為，並無一定之公定價格，每次買賣之價格
    亦各有差異，隨供需雙方之資力或關係之深淺或需求之數量
    、貨源之充裕與否、販賣者對於資金之需求如何與殷切與否
    ，以及政府查緝之態度，進而為各種之風險評估，而有各種
    不同之標準，並非一成不變。販賣者從各種「價差」或「量
    差」或係「純度」謀取利潤方式，或有差異，然其所圖利益
    之非法販賣行為目的，則屬相同，並無二致。本件被告雖未
    供承販入、賣出毒品所賺取之差價為何。惟一般民眾普遍認
    知毒品之非法交易，向為政府查禁森嚴且重罰不貸，衡諸常
    情，倘非有利可圖絕無平白甘冒被重罰高度風險之理，從而
    ，舉凡其有償交易，除足反證其確另基於某種非圖利本意之
    關係外，通常尚難因無法查悉其買進、賣出之差價，而諉無
    營利之意思，或阻卻販賣犯行之追訴（最高法院87年度臺上
    字第3164號判決意旨參照）。本件被告分別以如附表一所示
    方式，販賣毒品供他人施用，倘未因販售上開毒品而從中牟
    利，當無耗費諸多時間、精力以電話聯繫販賣毒品予上開證
    人之閒情，堪認被告上開所為，必有從中賺取買賣價差牟利
    之事實，足徵被告主觀上確有賺取價差以為營利之不法意圖
    。
  (四)綜上所述，被告自白與事實相符，本案事證明確，被告犯行
    堪以認定，應依法論科。
二、論罪科刑：
  (一)按甲基安非他命係毒品危害防制條例第2 條第2 項第2 款所
    列管之第二級毒品。核被告附表編號1 至3 所為，均係犯毒
    品危害防制條例第4 條第2 項販賣第二級毒品罪，共4 罪。
    被告4 次販賣毒品前而持有甲基安非他命之低度行為，應為
    各次販賣甲基安非他命之高度行為所吸收，不另論罪。被告
    就附表編號3 所示之販賣第二級毒品犯行，與李偉源有犯意
    聯絡及行為分擔，為共同正犯。被告4 次販賣第二級毒品甲
    基安非他命犯行，犯意各別，行為互殊，應予分論併罰。被
    告前因施用毒品案件，經原審97年度審訴字第1228號判處有
    期徒刑10月、5 月，應執行有期徒刑1 年1 月確定，於98年
    11月5 日執行完畢，有臺灣高等法院被告前案紀錄表在卷為
    憑，其受有期徒刑執行完畢後，5 年內故意再犯本件有期徒
    刑以上之罪，均為累犯，應依刑法第47條第1 項之規定加重
    其刑。
  (二)按刑法第59條之酌量減輕其刑，必於犯罪之情狀，在客觀上
    足以引起一般同情，認為即予宣告法定低度刑期，猶嫌過重
    者，始有其適用（最高法院45年度臺上字第1165號、51年度
    臺上字第899 號判例意旨參照），是適用本條之前提要件係
    被告犯罪情狀於客觀上有顯可憫恕之情形，若無此前提要件
    ，則不能僅因宣告法定低度刑期仍嫌過重，即適用上開規定
    予以減刑。被告上訴意旨雖請求依刑法第59條規定減輕其刑
    ，惟查，被告有妨害兵役及施用毒品等多次前科，有臺灣高
    等法院被告前案紀錄表在卷可稽，其素行非佳，且於本案復
    為累犯，依法應加重其刑，又其於四個月內4 次販賣毒品，
    於偵查中復未能坦承犯行，依上開判例意旨，被告之犯罪情
    狀，在客觀上難認有可憫之處，亦不足以引起一般同情，自
    無從依刑法第59條之規定，酌量減輕其刑，併予敘明。
  (三)原審認被告罪證明確，因而適用毒品危害防制條例第4 條第
    2 項、第19條第1 項，刑法第11條、第28條、第47條第1 項
    、第51條第5 款規定，並審酌被告不思以正當途徑營利謀生
    ，明知毒品戕害施用者身體至鉅，且施用者為購買毒品以解
    除毒癮，往往不惜耗費鉅資，以致散盡家財連累家人，甚或
    鋌而走險犯罪，危害社會治安，卻仍為一己私利，無視國家
    管制毒品之禁令，販賣第二級毒品甲基安非他命予如附表編
    號1 至3 所示之購毒者，本不宜寬貸，惟念其犯後於本院坦
    承犯行，所販賣第二級毒品甲基安非他命數量非鉅等一切情
    狀，分別就販賣第二級毒品4 罪，各量處如附表編號1 至3
    所示之刑，並與施用第二級毒品罪（原審已確定），定應執
    行有期徒刑11年；並敘明：
  1.被告販賣第二級毒品所得財物門號0000000000號識別卡1 張
    及現金共6,500 元（3000＋3500＝6500），及被告與李偉源
    共同販賣第二級毒品所得1500元，雖未經扣案，仍應依毒品
    危害防制條例第19條第1 項規定，就被告單獨販賣第二級毒
    品所得門號0000000000號識別卡1 張及現金6,500 元部分，
    宣告沒收，就被告與李偉源共同販賣第二級毒品所得1500元
    部分，宣告與共犯李偉源連帶沒收，如全部或一部不能沒收
    時，追徵其價額（門號0000000000號識別卡1 張部分）或以
    其財產抵償之（現金6500元部分），或與共犯李偉源連帶以
    其等財產抵償之（現金1500元部分）。
  2.未扣案之門號0000000000號行動電話1 支（含SIM 卡），為
    共犯李偉源所有，且係供犯罪事實一附表編號3 共犯李偉源
    與吳孟聲聯絡販賣第二級毒品甲基安非他命所用，業據證人
    吳孟聲於偵查中證述在卷（偵三卷第77頁）；未扣案之門號
    0000000000號行動電話1 支（含SIM 卡），為被告使用與附
    表編號1 (1)證人劉興武聯絡販賣毒品之用，及與共犯李偉源
    聯絡販賣第二級毒品甲基安非他命予吳孟聲之工具，有通訊
    監察譯文在卷為憑（警卷第108 頁），因均無證據證明已經
    滅失，仍應依毒品危害防制條例第19條第1 項規定，及共犯
    連帶沒收理論，併予宣告沒收，及與共犯李偉源連帶沒收，
    如不能沒收，連帶追徵其價額。
  3.扣案之0000000000門號識別卡1 張（SIM 卡序號0000000000
    00000 ）及行動電話1 支（手機序號00000000000000000 ）
    ，為被告之父申辦予被告使用，作為如附表編號1 (2)、2 聯
    絡販賣毒品之用，扣案之電子磅秤1 台、夾鏈袋1 包、自製
    分裝吸管1 支，均為被告所有用以販賣毒品之用，業據被告
    於原審供述在卷（原審卷第152 頁），應認均屬犯人所有，
    供販賣第二級毒品所用之物，應依毒品危害防制條例第19條
    第1 項規定宣告沒收之。
  4.至於其餘扣案之電話簿1 本、帳冊1 本、手抄電話紙4 張、
    帳冊筆記本1 本、電話紙條2 張等物，因無證據證明與本案
    犯罪有直接關係，均不予宣告沒收。
  5.經核原審認事用法，核無不合，量刑亦屬允當。被告上訴意
    旨否認犯罪，指摘原判決未依刑法第59條減刑不當，為無理
    由，應予駁回。
參、被告被訴施用第二級毒品部分（含移送併辦部分，即臺灣高
    雄地方法院檢察署100 年度毒偵字第672 號），已據原審判
    決確定，爰不再論列。
據上論斷，應依刑事訴訟法第368條，判決如主文。
本案經檢察官王登榮到庭執行職務。
中    華    民    國   100    年    6     月    15    日
                  刑事第一庭    審判長法  官  周賢銳
                                      法  官  洪碩垣
                                      法  官  施柏宏
以上正本證明與原本無異。
如不服本判決應於收受本判決後10日內向本院提出上訴書狀，其
未敘述上訴理由者，並得於提起上訴後10日內向本院補提理由書
狀（均須按他造當事人之人數附繕本）「切勿逕送上級法院」。
中    華    民    國   100    年    6     月    15    日
                                      書記官  魏文常
附表：
┌──┬───┬──────┬────┬───────────────────┬─────┬───────────┬───────────┐
│編號│對  象│時        間│交易地點│販賣過程及毒品之種類、重量或價格      │不法所得  │      證      據      │罪名及宣告刑          │
│    │      │            │        │                                      │（新臺幣）│                      │                      │
├──┼───┼──────┼────┼───────────────────┼─────┼───────────┼───────────┤
│ 1  │劉興武│(1)          │高雄市小│劉興武於99年3 月23日下午8 時6 分許，以│亞太電信門│(1)被告於原審供述（原審│周彥騰販賣第二級毒品，│
│    │      │99年3 月25日│港區金福│門號00-0000000號與周彥騰所持用之門號  │號00000000│  卷156-157 頁）、證人│，累犯，處有期徒刑柒年│
│    │      │下午8 時58分│路之某貨│0000000000號（未扣案）聯絡後，2 人即碰│98號識別卡│  劉興武之證述（警卷89│肆月。未扣案之販賣第二│
│    │      │許（起訴書誤│櫃場    │面並由周彥騰委託劉興武申辦亞太電信門號│1 張（價值│  頁、偵24322 卷第    │級毒品所得亞太電信門號│
│    │      │載為99年3 月│        │識別卡1 張。嗣劉興武於99年3 月25日下午│600 元）  │  33-34 頁、偵12376 卷│0000000000號│
│    │      │23日下午8時 │        │7 時或8 時許，在亞太電信前鎮瑞隆特約服│          │  第175 頁、原審卷101-│識別卡壹張及門號０九八│
│    │      │6分許）     │        │務中心，申辦門號0000 000000 號識別卡1 │          │  112 頁）            │0000000號行動電│
│    │      │            │        │張（未扣案）後，旋即前往左列地點，周彥│          │(2)門號0000000000號與07│話1 支（含SIM 卡）均沒│
│    │      │            │        │騰遂於同日下午8 時58分以前之某時，在左│          │  -0000000號於99年3月2│收，如全部或一部不能沒│
│    │      │            │        │列地點，以劉興武交付上開門號識別卡1 張│          │  3日下午8時6分3秒之通│收時，追徵其價額。扣案│
│    │      │            │        │給周彥騰作為對價，由周彥騰交付價值1000│          │  訊監察譯文（警卷第95│之電子磅秤壹台、夾鏈袋│
│    │      │            │        │元第二級毒品甲基安非他命1 包給劉興武而│          │  、96頁）            │壹包、自製分裝吸管壹支│
│    │      │            │        │換取上開門號識別卡1 張之方式，嗣於99年│          │(3)門號0000000000號與09│均沒收。              │
│    │      │            │        │3 月25日下午8 時58分許，劉興武以其持用│          │  00000000號於99年3月2│                      │
│    │      │            │        │之0000000000號行動電話與被告使用之    │          │  5日下午8時58分36秒之│                      │
│    │      │            │        │0000000000行動電話通話，被告向劉興武表│          │  通訊監察譯文（警卷第│                      │
│    │      │            │        │示以交付劉興武之價值1000元毒品作為劉興│          │  96 頁 ）            │                      │
│    │      │            │        │武為其辦理門號（價值600 元）之對價，而│          │(4)亞太電信預付卡申請書│                      │
│    │      │            │        │販賣第二級毒品甲基安非他命1 包給劉興武│          │  及所附證件影本各1 份│                      │
│    │      │            │        │。                                    │          │  （偵24322 卷第37-3、│                      │
│    │      │            │        │                                      │          │  37-4頁）            │                      │
│    │      ├──────┼────┼───────────────────┼─────┼───────────┼───────────┤
│    │      │(2)99年6月24 │高雄市前│周彥騰於99年6 月24日以門號0000000000號│3000元    │(1)被告於原審供述（原審│周彥騰販賣第二級毒品，│
│    │      │  日下午8時 │鎮區瑞隆│行動電話撥打劉興武使用之門號0000000000│          │  卷第157-158 頁）證人│，累犯，處有期徒刑柒年│
│    │      │  或9時許   │路之麥當│與劉興武聯絡後，於左列時間、至左列地點│          │  劉興武之證述（警卷第│肆月。未扣案販賣第二級│
│    │      │            │勞速食店│，交付劉興武價值3000元之甲基安非他命1 │          │  90頁、偵12376 卷第17│毒品所得新臺幣參仟元沒│
│    │      │            │附近某處│包予劉興武，當日劉興武先交付500 元予被│          │  5 頁、偵24322 卷第34│收，如全部或一部不能沒│
│    │      │            │        │告，翌日（25日）某時，在左列地點，劉興│          │  頁、原審卷第112-114 │收時，以其財產抵償之。│
│    │      │            │        │武再交付2500元給被告，而販賣第二級毒品│          │  頁）                │扣案之門號０九八九九六│
│    │      │            │        │甲基安非他命1 包給劉興武。            │          │(2)門號0000000000號與07│五二一七識別卡壹張（SI│
│    │      │            │        │                                      │          │  -0000000號於99年6 月│M 卡序號00000000000000│
│    │      │            │        │                                      │          │  25日下午1時48分41 秒│9 ）及行動電話壹支（手│
│    │      │            │        │                                      │          │  之通訊監察譯文（警卷│機序號0000000000000086│
│    │      │            │        │                                      │          │  第96-97 頁）        │ 9）、電子磅秤壹台、夾│
│    │      │            │        │                                      │          │                      │鏈袋壹包、自製分裝吸管│
│    │      │            │        │                                      │          │                      │壹支均沒收。          │
├──┼───┼──────┼────┼───────────────────┼─────┼───────────┼───────────┤
│ 2  │王子禕│99年6 月4 日│高雄縣鳳│王子禕於99年6 月3 日22時14分許，以門號│3500元    │(1)被告於原審供述（原審│周彥騰販賣第二級毒品，│
│    │      │上午1時許   │山市同明│0000000000號與周彥騰所持用之門號098996│          │  卷第158-159 頁）、證│，累犯，處有期徒刑柒年│
│    │      │（起訴書誤載│街62巷14│5217號聯絡後，周彥騰即於99年6 月4 日上│          │  人王子禕之證述（警卷│肆月。未扣案販賣第二級│
│    │      │為99年6 月3 │號附近某│午1 時許，在左列地點，以3500 元之對價 │          │  管58頁、偵24322 卷第│毒品所得新臺幣參仟伍佰│
│    │      │日下午10時14│巷口    │，販賣半錢第二級毒品甲基安非他命1 包  │          │  63-66 頁、偵12376 卷│元沒收，如全部或一部不│
│    │      │分許）      │        │給王子禕。                            │          │  第48頁、原審卷第119-│能沒收時，以其財產抵償│
│    │      │            │        │                                      │          │  123 頁）            │之。扣案之門號０九八九│
│    │      │            │        │                                      │          │(2)門號0000000000號與09│九六五二一七識別卡壹張│
│    │      │            │        │                                      │          │  00000000號於99年6月3│（SIM 卡序號0000000000│
│    │      │            │        │                                      │          │  日下午10時14分20秒、│67249 ）及行動電話壹支│
│    │      │            │        │                                      │          │  同日下午11時27分46秒│（手機序號000000000000│
│    │      │            │        │                                      │          │  之通訊監察譯文（警卷│09869）、電子磅秤壹台 │
│    │      │            │        │                                      │          │  第61、62頁）        │、夾鏈袋壹包、自製分裝│
│    │      │            │        │                                      │          │                      │吸管壹支，均沒收。    │
│    │      │            │        │                                      │          │                      │                      │
├──┼───┼──────┼────┼───────────────────┼─────┼───────────┼───────────┤
│ 3  │吳孟聲│99年4月10日 │高雄市武│李偉源於99年4 月10日下午1 時21分許，持│1500元    │(1)被告於原審供述（原審│周彥騰共同販賣第二級毒│
│    │      │下午1時23分 │慶二路某│行動電話門號0000000000號（未扣案）與吳│          │  卷第159-162 頁）、證│品，，累犯，處有期徒刑│
│    │      │後之某時    │處之「85│孟聲所持用之門號0000000000號聯絡並談妥│          │  人吳孟聲之證述（警卷│柒年肆月。未扣案販賣第│
│    │      │            │度C」咖 │購買價值1500元之甲基安非他命後，復由李│          │  第105 頁、偵12376 卷│二級毒品所得新臺幣壹仟│
│    │      │            │啡店、高│偉源於99年4 月10日下午1 時23分許，持門│          │  77頁、偵24322 卷第40│伍佰元與共犯李偉源連帶│
│    │      │            │雄市瑞隆│號0000000000號與周彥騰持用之門號098365│          │  至43-6頁、原審卷第90│沒收，如全部或一部不能│
│    │      │            │路某處麥│1246 號聯絡，並指示周彥騰出面與吳孟聲 │          │  至99頁）            │沒收時，以其等財產抵償│
│    │      │            │當勞    │交易毒品，再由周彥騰於99年4 月10日下午│          │(2)門號0000000000號與09│之。未扣案販賣第二級毒│
│    │      │            │        │1 時23分以後之某時，在左列地點，交付半│          │  00000000號於99年4 月│品所用門號０九八三四八│
│    │      │            │        │錢甲基安非他命1 包給吳孟聲並收取價金15│          │  10日下午1時23分59 秒│三八一０號、０九八三六│
│    │      │            │        │00元，嗣周彥騰發現交付之半錢甲基安非他│          │  之通訊監察譯文（警卷│五一二四六行動電話各壹│
│    │      │            │        │命超過吳孟聲欲購買之1/4 錢，遂以電話與│          │  108頁）             │支（均含SIM 卡壹張），│
│    │      │            │        │吳孟聲聯絡，相約在高雄市○○路某文具店│          │(3)通聯紀錄資料1 紙（偵│與共犯李偉源連帶沒收，│
│    │      │            │        │，由周彥騰購買夾鏈袋後，周彥騰向吳孟聲│          │  24322卷第43-2頁）   │如全部或一部不能沒收時│
│    │      │            │        │取回該包半錢甲基安非他命後，至高雄市瑞│          │                      │，連帶追徵其價額。扣案│
│    │      │            │        │隆路麥當勞分裝成「半半」（即1/4 錢）甲│          │                      │之電子磅秤壹台、夾鏈袋│
│    │      │            │        │基安非他命1 包後交付予吳孟聲，以此分工│          │                      │壹包、自製分裝吸管壹支│
│    │      │            │        │方式，共同販賣第二級毒品甲基安非他命1 │          │                      │，均沒收。            │
│    │      │            │        │包給吳孟聲。                          │          │                      │                      │
└──┴───┴──────┴────┴───────────────────┴─────┴───────────┴───────────┘
附錄本判決論罪科刑法條：
毒品危害防制條例第4條第2項
製造、運輸、販賣第二級毒品者，處無期徒刑或 7 年以上有期
徒刑，得併科新臺幣 1 千萬元以下罰金。